臺灣臺中地方法院民事判決
　　　　　 110年度沙簡字第603號
原      告  日盛國際商業銀行股份有限公司

法定代理人  郭倍廷  


訴訟代理人  陳子安  
被      告  顏保池  

上列當事人間請求清償債務事件，本院於民國110年12月14日言
詞辯論終結，判決如下：
    主      文
被告應給付原告新臺幣401,889元，及自民國96年3月10日起至清
償日止，按年息9.99％計算之利息，暨自民國96年4月10日起至清
償日止，逾期在六個月(含)以內者，按上開利率10％，逾期在六
個月以上者，按上開利率20％計付違約金。
被告應給付原告新臺幣47,699元及自民國96年3月10日起至民國1
04年8月31日止，依年利率20％計算之利息，自民國104年9月1日
起至清償日止，依年利率14.99％計算之利息。
被告應給付原告新臺幣42,684元，及自民國96年3月10日起至民
國104年8月31日止，依年息20％計算之利息，自民國104年9月1日
起至清償日止，依年息14.99％計算之利息，及自民國96年3月10
日起至清償日止，逾期第1期計付新臺幣300元違約金、逾期第2
期計付新臺幣400元違約金、逾期第3期計付新臺幣500元違約金
，違約金之計收最高以連續三期為限。
訴訟費用由被告負擔。
本判決得假執行。
    事實及理由
一、本件被告經合法通知，未於言詞辯論期日到場，核無民事訴
    訟法第386條各款所列情形，爰依原告之聲請，由其一造辯
    論而為判決。
二、按法定代理人之代理權消滅者，訴訟程序在有法定代理人或
    取得訴訟能力之本人，承受其訴訟以前當然停止；承受訴訟
    人，於得為承受時，應即為承受之聲明；聲明承受訴訟，應
    提出書狀於受訴法院，民事訴訟法第170條、第175條第1項
    、第176條分別定有明文。經查，原告公司之法定代理人原
    為黃錦瑭，嗣後變更為郭倍廷，茲據原告公司之新任法定代
    理人郭倍廷具狀聲明承受訴訟，有「民事聲明承受訴訟狀」
    在卷可按，於法核無不合，合先敘明。
三、原告主張：
（一）被告於民國93年9月2日向原告訂立信用貸款契約，貸款總
　　　額為新臺幣（下同）52萬元整，約定於100年9月2日清償
      ，利息按年利率9.99％計付，遲延履行時，除仍按上開利
      率計息外，其逾期在六個月以內部份，按上開利率百分之
      十，逾六個月以上者，其逾期六個月以上部份，按上開利
      率百分之二十計加付違約金。詎料前開借款僅繳息至96 
      年3月9日止，即未再清償任何款項，現尚有401,889元未
      獲清償，餘欠本息屢經催討至今仍未清償。
（二）被告於92年6月10日向原告訂立額度為15萬元整，利息按
　    年利率18％計付，遲延履行時，則應收利息改以年利率20％
      計收，依約定書第一條第三款可稽。詎料被告僅繳納本息
      至96年3月9日止，即未再清償何款項，現尚有47,699元未
      獲清償，餘欠本息屢經催討仍未清償，依約定書第1條第8
      項約定債務人不依約清償本金或利息者，借款視為全部到
      期，被告已喪失期限利益，自應給付前揭請求標的之借款
      本金。
（三）被告於93年7月30日向原告訂立信用卡使用契約，依約定
      被告得持卡於財團法人聯合信用卡處理中心等之特約商店
      記帳消費，或依本行及辦理預借現金之機構有關之規定及
      程序辦理預借現金交易，其結帳日為每月10日，並須於該
      月之繳款截止日25日前向原告清償，逾期應自結帳日之次
      日起按年息百分之20計算之利息及按約定條款所載自逾期
      日起至清償日止，按月加計違約金500元，違約金之計收
      最高以連續三期為限。然被告前於95年4月起，即已未依
      雙方合意之信用卡使用約定，連續二期未繳足最低應繳金
      額，本行已於95年6月8日依本行約定條款第21條之規定終
      止契約，並依約定條款第22條第1項之規定，終止其期限
      利益。被告至96年3月9日止共計欠消費款42,684元未按期
      給付。
（四）綜上所述，被告共積欠原告如上之帳款，屢經催討，被告
      均置之不理，為此，爰依消費借貸及信用卡契約之法律關
      係提起本件訴訟請求被告給付。並請求法院判決：1、被
      告應給付原告401,889元，及自96年3月10日起至清償日止
      ，按年息9.99％計算之利息，暨自96年4月10日起至清償日
      止，逾期在六個月(含)以內者，按上開利率10％，逾期在
      六個月以上者，按上開利率20％計付違約金。2、被告應給
      付原告47,699元及自96年3月10日起至104年8月31日止依
      年利率20％計算之利息，自104年9月1日起至清償日止依年
      利率14.99％計算之利息。3、被告應給付原告42,684元，
      及自96年3月10日起至104年8月31日止，依年息20％計算之
      利息，自104年9月1日起至清償日止，依年息14.99％計算
      ，及自96年3月10日起至清償日止，逾期第1期計付300元
      違約金、逾期第2期計付400元違約金、逾期第3期計付500
      元違約金，違約金之計收最高以連續三期為限。4、訴訟
      費用由被告負擔。
四、被告未於言詞辯論期日到場，亦未提出準備書狀作何聲明或
    陳述。
五、本院之判斷：稱消費借貸者，謂當事人一方移轉金錢或其他
    代替物之所有權於他方，而約定他方以種類、品質、數量相
    同之物返還之契約。借用人應於約定期限內，返還與借用物
    種類、品質、數量相同之物，民法第474條第1項、第478條
    前段分別定有明文。又遲延之債務，以支付金錢為標的者，
    債權人得請求依法定利率計算之遲延利息。但約定利率較高
    者，仍從其約定利率。民法第474條第1項、第233條第1項定
    有明文。另自104年9月1日起，銀行辦理現金卡之利率或信
    用卡業務機構辦理信用卡之循環信用利率不得超過年利率15
    ％，104年2月4日總統華總一義字第10400014271號令修正公
    布之銀行法第47條之1第2項定有明文，其立法理由為：「存
    款及放款利率大幅調降的事實，民法到目前為止卻遲遲沒有
    加以反應，致使法律與社會現況脫勾，產生許多銀行強力推
    銷現金卡及信用卡，來規避財政部對一般消費貸款降息之管
    制，對於現金卡或是信用卡循環利息，採取20％的高利率的
    脫法行為，已經嚴重盤剝經濟弱勢的債務人，並且危害到國
    家經濟體系及金融秩序，有必要加以修正…」，依照前開規
    定，持卡人之信用卡循環信用餘額及現金卡借款餘額，包含
    「既有未清償款項餘額」及「新增款項」，自104年9月1日
    起所收取之利率均不得超過15％，至104年9月1日前已產生之
    「未清償款項餘額」，自該等款項起息日起至104年8月31日
    止之期間利息，發卡機構則依原契約利率計收。經查，原告
    主張之事實已據提出台幣客戶基本資料、放款帳務明細查詢
    、轉催呆查詢、消費性貸款約定書、現金卡借款約定書、現
    金卡貸款申請書、卡號基本資料查詢、信用卡申請書、信用
    卡約定條款、戶籍謄本、本院非訟事件處理中心通知等文件
    為證，而被告經合法通知，未於言詞辯論期日到場，亦未提
    出書狀作何陳述以供審酌，足以相信原告主張之前述事實為
    真正。從而，原告依系爭消費借貸契約之法律關係，訴請被
    告給付如主文第1項至第3項所示之金額及利息、違約金，為
    有理由，應予准許。
六、原告勝訴部分，依民事訴訟法第389條第1項第3款規定，應
    由法院主動宣告原告於本判決確定前，即可依本判決命給付
    內容對被告財產聲請強制執行。
七、訴訟費用負擔之依據：民事訴訟法第78條。
中　　華　　民　　國　　110 　年　　12　　月　　28　　日
                        臺灣臺中地方法院沙鹿簡易庭
                            法  官  劉國賓
以上為正本，係照原本作成。
如不服本判決，應於判決送達後20日內向本院提出上訴狀並表明
上訴理由（須附繕本）；如委任律師提起上訴者，應一併繳納上
訴審裁判費。
中　　華　　民　　國　　110 　年　　12　　月　　28　　日
                            書記官  許宏谷